臺灣新北地方法院刑事判決
                                 110年度審易字第2003號
公  訴  人  臺灣新北地方檢察署檢察官
被      告  潘為谷


上列被告因違反藥事法案件，經檢察官提起公訴（110 年度偵字
第14781 號），被告於準備程序中就被訴之事實認罪，檢察官聲
請改依協商程序而為判決，本院裁定行協商程序，並判決如下：
    主  文
潘為谷犯過失販賣禁藥罪，處拘役叁拾日，如易科罰金，以新臺
幣壹仟元折算壹日。
    事實及理由
壹、本案被告潘為谷已認罪，經檢察官與被告於審判外達成協商
    合意，合意內容如主文所示。經查，上開協商合意並無刑事
    訴訟法第455 條之4 第1 項所列情形之一，檢察官聲請改依
    協商程序而為判決，本院爰不經言詞辯論，於協商合意範圍
    內為協商判決。
貳、本案犯罪事實及證據，除補充「被告潘為谷於111 年1 月20
    日本院準備程序及協商程序中之自白（參本院卷附當日各該
    筆錄）」為證據外，餘均引用附件即檢察官起訴書之記載。
叁、論罪科刑：
一、核被告所為，係犯藥事法第83條第3 項、第1 項之過失販賣
    禁藥罪。
二、爰依協商結果判決如主文所示之刑，並諭知易科罰金之折算
    標準。
三、查犯藥事法之過失販賣禁藥罪，其供犯罪所用之物，藥事法
    並未設有沒收之規定，自應適用刑法相關沒收規定。查扣案
    之電子菸油1 盒，雖為被告過失販賣禁藥所用之物，然已交
    付佯裝買家之新北市政府衛生局人員，顯非屬被告所有之物
    ，爰不予宣告沒收。
肆、本判決係依刑事訴訟法第455 條之8 準用同法第454 條所製
    作之協商判決，依法僅需記載犯罪事實、證據名稱及應適用
    之法條，並得以簡略方式為之，如認定之犯罪事實、證據及
    應適用之法條，與檢察官起訴書之記載相同者，得引用之，
    附此敘明。
伍、依刑事訴訟法第455 條之2 第1 項、第455 條之4 第2 項、
    第455 條之8 、第454 條（本件依刑事判決精簡原則，僅記
    載程序法條文），判決如主文。
陸、協商判決除有刑事訴訟法第455 條之4 第1 項第1 款於本訊
    問程序終結前，被告撤銷協商合意或檢察官撤回協商聲請者
    ；第2 款被告協商之意思非出於自由意志者；第4 款被告所
    犯之罪非第455 條之2 第1 項所定得以協商判決者；第6
　　款被告有其他較重之裁判上一罪之犯罪事實者；第7 款法院
    認應諭知免刑或免訴、不受理者情形之一，及違反同條第2
　　項「法院應於協商合意範圍內為判決；法院為協商判決所科
    之刑，以宣告緩刑或2 年以下有期徒刑、拘役或罰金為限」
    之規定者外，檢察官與被告均不得上訴。
柒、如有上開可得上訴情形，應於收受判決送達後20日內向本院
    提出上訴書狀（應敘述具體理由並附繕本）。上訴書狀如未
    敘述理由，則應於上訴期間屆滿後20日內補提理由書於本院
    。
本案經檢察官王江濱偵查起訴，由檢察官陳炎辰到庭執行公訴。
中　　華　　民　　國    111   年 　  3  　月 　  1  　日
                刑事第二十四庭  法  官　李俊彥   
以上正本證明與原本無異。
                                書記官  林慈恩
中　　華　　民　　國　  111 　年　   3    月     1    日
附錄本判決論罪之法律條文：
藥事法第83條
明知為偽藥或禁藥，而販賣、供應、調劑、運送、寄藏、牙保、
轉讓或意圖販賣而陳列者，處7 年以下有期徒刑，得併科新臺幣
5 千萬元以下罰金。
犯前項之罪，因而致人於死者，處7 年以上有期徒刑，得併科新
臺幣1 億元以下罰金；致重傷者，處3 年以上12年以下有期徒刑
，得併科新臺幣7 千5 百萬元以下罰金。
因過失犯第1 項之罪者，處2 年以下有期徒刑、拘役或科新臺幣
5 百萬元以下罰金。
第1 項之未遂犯罰之。
--------------------------------------------------------
附件：
臺灣新北地方檢察署檢察官起訴書
                                    110年度偵字第14781號
　　被　　　告　潘為谷　男　34歲（民國00年0月00日生）
　　　　　　　　　　　　住新北市○○區○○路00巷00號2樓
　　　　　　　　　　　　國民身分證統一編號：Z000000000號
上列被告因違反藥事法案件，業經偵查終結，認應提起公訴，茲
將犯罪事實及證據並所犯法條分敘如下：
　　　　犯罪事實
一、潘為谷本應注意電子菸油等產品，若含有「NICOTINE(尼古
    丁)」成分，屬於藥事法所規範之藥品，須經衛生福利部查
    驗登記，核准發給藥品許後，始得輸入，如未經核准擅自輸
    入，即屬藥事法第22條第1項第2款之禁藥，不得任意輸入，
    又依其智識經驗，並無不能注意之情形，竟疏未注意，於民
    國109年12月9日前之某時，在不詳地點，登入蝦皮網站，以
    會員帳號「moti1688」刊登販售含有尼古丁成分之「(TOLE)
    通樂R牌共用水果乾、各種口味、手工製作」電子煙油訊息
    ，以每盒新臺幣(下同)350至590元之價格販售上開未經許可
    擅自輸入之菸油禁藥產品予不特定之人。嗣新北市政府衛生
    局人員於109年12月9日，以410元向潘為谷購買電子菸油，
    後該電子菸油經臺北市政府衛生局110年1月14日檢驗檢出尼
    古丁成分，而循線查悉上情。
二、案經新北市政府警察局蘆洲分局報告偵辦。
　　　　證據並所犯法條
一、證據清單及待證事實：
編號 證據名稱 待證事實 1 被告潘為谷於警詢及偵訊中之供述 被告有於上開時地販售電子菸之事實。 2 蝦皮會員帳號「moti1688」刊登販售電子菸網頁、新北市政府衛生局人員於蝦皮網站購買電子菸網頁、購買物品之照片 佐證被告有販售電子菸之事實。 3 新北市政府衛生局結果報告 衛生局扣買之物品驗出電子菸之事實。 
二、核被告所為，係犯藥事法第83條第3項過失販賣禁藥罪嫌。
三、依刑事訴訟法第251條第1項提起公訴。
　　此　致
臺灣新北地方法院
中　　華　　民　　國　 110　　年　　10　　月　　7 　　日
　　　　　　　　　　　　　檢　察　官　王江濱